# Conjugatıõne

<!-- Nomenclatura -->

| | | |
|-|-|-|
| *Presente*                                        | ___Presente___                           | |
| *Presente (do Subjuntivo)/Imperativo*             | ___Presente (do Subjuntivo)___           | |
| *Pretérito Imperfeito*                            | ___Pretérito___                          | |
| *Infinitivo Pessoal*                              | ___Pretérito (do Subjuntivo)___          | |
| *Pretérito Perfeito*                              | ___Presente Perfeito___                  | ___Perfeito___                          |
| *Futuro (do Subjuntivo)*                          | ___Presente Perfeito (do Subjuntivo)___  | ___Perfeito (do Subjuntivo)___          |
| *Pretérito Mais-que-Perfeito*                     | ___Pretérito Perfeito___                 | ___Mais-que-Perfeito___                 |
| *Pretérito Imperfeito (do Subjuntivo)*            | ___Pretérito Perfeito (do Subjuntivo)___ | ___Mais-que-Perfeito (do Subjuntivo)___ |
| *Futuro do Presente*                              | ___Futuro___                             | |
| *Futuro do Pretérito/Condicional (do Indicativo)* | ___Futuro (do Subjuntivo)___             | |

| ___Ind.___ | | ___Sub.___ | | ___Ind.___ | | ___Sub.___ |
|-|-|-|-|-|-|-|
| ___Imperfeito___ | | | | ___Perfeito___ | | |
| | | | | | | |
| ___Presente___ | | | | | | |
| `+/-` | | `+` | | `~` | | `~` |
| ___Pretérito___ | | | | | | |
| `-`   | | `-` | | `~` | | `~` |
| ___Futuro___ | | | | | | |
| `=`   | | `=` |

## Presente

**Indikativo:**
La as-konjunktivaj finaĵoj de a-verboj similas al la as-indikativaj finaĵoj de e-verboj.

**Konjunktivo:** 
Simetrie, la as-konjunktivaj finaĵoj de e-verboj (kaj i-verboj) similas al la as-indikativaj finaĵoj de a-verboj.

| ___Ind.___ | | | ___Sub.___ | |
|-|-|-|-|-|
| | | | | |
| ***-ar*** | | | | |
| *-o*      | **-åm**     | | *-e*      | **-em**    |
| *-as*     | **-as**     | | *-es*     | **-es**    |
| *-a*      | **-at**     | | *-e*      | **-et**    |
| *-amos*   | **-amus**   | | *-emos*   | **-emus**  |
| *-ais*    | **-ađis**   | | *-eis*    | **-eđis**  |
| *-am*     | **-ant**    | | *-em*     | **-ent**   |
| | | | | |
| ***-er*** | | | | |
| *-o*      | **-e̊m**     | | *-a*      | **-am**    |
| *-es*     | **-es**     | | *-as*     | **-as**    |
| *-e*      | **-et**     | | *-a*      | **-at**    |
| *-emos*   | **-emus**   | | *-amos*   | **-amus**  |
| *-eis*    | **-eđis**   | | *-ais*    | **-ađis**  |
| *-em*     | **-ent**    | | *-am*     | **-ant**   |
| | | | | |
| ***-ir*** | | | | |
| *-o*      | **-i̊m**     | | *-a*      | **-am**    |
| *-es*     | **-is**     | | *-as*     | **-as**    |
| *-e*      | **-it**     | | *-a*      | **-at**    |
| *-imos*   | **-imus**   | | *-amos*   | **-amus**  |
| *-is*     | **-iđis**   | | *-ais*    | **-ađis**  |
| *-em*     | **-int**    | | *-am*     | **-ant**   |

Ĉe malregulaj e-verboj, la as-indikativa mi-formo estas speciala. Tiam la as-konjunktivaj formoj ankaŭ estas tiaj.

| ***fazer*** | | | | |
|-|-|-|-|-|
| *faço*      | **facıe̊m**    | | *faça*      | **facıam**    |
| *fazes*     | **fac̆es**     | | *faças*     | **facıas**    |
| *faz*       | **fac̆et**     | | *faça*      | **facıat**    |
| *fazemos*   | **fac̆emus**   | | *façamos*   | **facıamus**  |
| *fazeis*    | **fac̆eđis**   | | *façais*    | **facıađis**  |
| *fazem*     | **fac̆ent**    | | *façam*     | **facıant**   |

La verbo **havere** estas aparte speciala, ĉar kaj la mi-formo kaj la ili-formo estas diversaj.

<!-- ankaŭ konjunktivon -->
| ***haver*** | |
|-|-|
| *hei*      | **hẽ**      |
| *hás*      | **has**     |
| *há*       | **hat**     |
| *havemos*  | **havemus** |
| *haveis*   | **haveđis** |
| *hão*      | **hano**    |

## Pretérito

**Indikativo:**
La is-indikativaj finaĵoj similas al la as-konjunktivaj finaĵoj de e-verboj (kaj i-verboj). a-verboj entenas **-av-**, dum e-verboj kaj i-verboj entenas **-ėŭ-**/**-iŭ-** (*-i-*).

**Konjunktivo:**
La is-konjunktivaj finaĵoj similas al la as-konjunktivaj finaĵoj de a-verboj. a-verboj entenas **-ar-**, e-verboj entenas **-er-**, kaj i-verboj entenas **-ir-**. Tiuj formoj estas la bazo de la infinitivo.

| ___Ind.___ | | | ___Sub.___ | |
|-|-|-|-|-|
| | | | | |
| ***-ar*** | | | | |
| *-ava*     | **-avam**     | | *-ar*       | **-arem**    |
| *-avas*    | **-avas**     | | *-ares*     | **-ares**    |
| *-ava*     | **-avat**     | | *-ar*       | **-aret**    |
| *-ávamos*  | **-avamus**   | | *-armos*    | **-arĕmus**  |
| *-áveis*   | **-aväđis**   | | *-ardes*    | **-arĕdis**  |
| *-avam*    | **-avant**    | | *-arem*     | **-arent**   |
| | | | | |
| ***-er*** | | | | |
| *-ia*      | **-ėŭam**     | | *-er*       | **-erem**    |
| *-ias*     | **-ėŭas**     | | *-eres*     | **-eres**    |
| *-ia*      | **-ėŭat**     | | *-er*       | **-eret**    |
| *-íamos*   | **-ėŭamus**   | | *-ermos*    | **-erĕmus**  |
| *-íeis*    | **-ėŭäđis**   | | *-erdes*    | **-erĕdis**  |
| *-iam*     | **-ėŭant**    | | *-erem*     | **-erent**   |
| | | | | |
| ***-ir*** | | | | |
| *-ia*      | **-iŭam**     | | *-ir*       | **-irem**    |
| *-ias*     | **-iŭas**     | | *-ires*     | **-ires**    |
| *-ia*      | **-iŭat**     | | *-ir*       | **-iret**    |
| *-íamos*   | **-iŭamus**   | | *-irmos*    | **-irĕmus**  |
| *-íeis*    | **-iŭäđis**   | | *-irdes*    | **-irĕdis**  |
| *-iam*     | **-iŭant**    | | *-irem*     | **-irent**   |

## Perfeito

**Indikativo:**
Kelkaj int-as-indikativaj formoj entenas restaĵojn de **-av-**, **-ev-** kaj **-iv-**. Krom ĉe la mi-formo kaj li-formo, ankaŭ la sekva vokalo eliziiĝis, sed por simpleco, la rezultanta sinsekvo de eliziaĵoj **-ŭĕ-** kaj **-ŭĭ-** ne plu transskribiĝas.

**Konjunktivo:**
La int-as-konjunktivaj finaĵoj similas al la is-konjunktivaj finaĵoj. Tamen, malgraŭ la simetrio, ŝajnas etimologie pli ĝuste (aŭ pli "latine") transskribi **-ėr-** anstataŭ **-ir-**.

| ___Ind.___ | | | ___Sub.___ | |
|-|-|-|-|-|
| | | | | |
| ***-ar*** | | | | |
| *-ei*     | **-äŭ-i**  | | *-ar*     | **-arim**   |
| *-aste*   | **-asti**  | | *-ares*   | **-aris**   |
| *-ou*     | **-åu-ĭt** | | *-ar*     | **-arit**   |
| *-amos*   | **-amus**  | | *-armos*  | **-arĭmus** |
| *-astes*  | **-astis** | | *-ardes*  | **-arĭdis** |
| *-aram*   | **-arȗnt** | | *-arem*   | **-arint**  |
| | | | | |
| ***-er*** | | | | |
| *-i* (*)  | **-ėŭ-i**  | | *-er*     | **-erim**   |
| *-este*   | **-esti**  | | *-eres*   | **-eris**   |
| *-eu* (*) | **-eu-ĭt** | | *-er*     | **-erit**   |
| *-emus*   | **-emus**  | | *-ermos*  | **-erĭmus** |
| *-estes*  | **-estis** | | *-erdes*  | **-erĭdis** |
| *-eram*   | **-erȗnt** | | *-erem*   | **-erint**  |
| | | | | |
| ***-ir*** | | | | |
| *-i*      | **-iŭ-i**  | | *-ir*     | **-irim**   |
| *-iste*   | **-isti**  | | *-ires*   | **-iris**   |
| *-iu*     | **-iu-ĭt** | | *-ir*     | **-irit**   |
| *-imos*   | **-imus**  | | *-irmos*  | **-irĭmus** |
| *-istes*  | **-istis** | | *-irdes*  | **-irĭdis** |
| *-iram*   | **-irȗnt** | | *-irem*   | **-irint**  |

__*__: Ĉe malregulaj e-verboj, la int-as-indikativaj formoj ne entenas **-eŭ-**. La finaĵoj por la mi- kaj li-formoj tiam estas **-i** kaj **-it**. (Estus tiam etimologie pli ĝuste transskribi **-ï-** anstataŭ **-e-**.)

| ***dizer*** | | | | |
|-|-|-|-|-|
| *disse*      | **dixi**      | | *disserem*   | **dixerim**   |
| *disseste*   | **dixesti**   | | *disseres*   | **dixeris**   |
| *disse*      | **dixit**     | | *disseret*   | **dixerit**   |
| *dissemos*   | **dixemus**   | | *disséramus* | **dixerĭmus** |
| *dissestes*  | **dixestis**  | | *disséräđis* | **dixerĭdis** |
| *disseram*   | **dixerȗnt**  | | *disserem*   | **dixerint**  |

## Mais-que-Perfeito

**Indikativo:**
La int-is-indikativaj finaĵoj similas al la int-as-konjunktivaj finaĵoj (do la is-konjunktivaj finaĵoj). (Transskribante la eliziĝintan **-ŭĕ-**, evidentiĝas, ke la int-is-indikativa formo entenas la is-indikativan formon de **ĕssere**.)

**Konjunktivo:**
(Ĉe malregulaj e-verboj estus etimologie pli ĝuste transskribi **-ï-** anstataŭ **-e-**.)

| ___Ind.___ | | | ___Sub.___ | |
|-|-|-|-|-|
| | | | | |
| ***-ar*** | | | | |
| *-ara*    | **-aram**       | | *-asse*    | **-assem**   |
| *-aras*   | **-aras**       | | *-asses*   | **-asses**   |
| *-ara*    | **-arat**       | | *-asse*    | **-asset**   |
| *-áramus* | **-aramus**     | | *-ássemos* | **-assemus** |
| *-áreis*  | **-aräđis**     | | *-ásseis*  | **-asseđis** |
| *-aram*   | **-arant**      | | *-assem*   | **-assent**  |
| | | | | |
| ***-er*** | | | | |
| *-era*    | **-eram**       | | *-esse*    | **-essem**   |
| *-eras*   | **-eras**       | | *-esses*   | **-esses**   |
| *-era*    | **-erat**       | | *-esse*    | **-esset**   |
| *-éramus* | **-eramus**     | | *-êssemos* | **-essemus** |
| *-éreis*  | **-eräđis**     | | *-êsseis*  | **-esseđis** |
| *-eram*   | **-erant**      | | *-essem*   | **-essent**  |
| | | | | |
| ***-ir*** | | | | |
| *-ira*    | **-iram**       | | *-isse*    | **-issem**   |
| *-iras*   | **-iras**       | | *-isses*   | **-isses**   |
| *-ira*    | **-irat**       | | *-isse*    | **-isset**   |
| *-íramus* | **-iramus**     | | *-íssemos* | **-issemus** |
| *-íreis*  | **-iräđis**     | | *-ísseis*  | **-isseđis** |
| *-iram*   | **-irant**      | | *-issem*   | **-issent**  |

## Futuro

**Indikativo:**
La os-indikativaj finaĵoj estas la samaj kiel la as-indikativaj finaĵoj de **havere**.

**Konjunktivo:**
La os-konjunktivaj finaĵoj estas la samaj kiel la is-indikativaj finaĵoj de i-verboj.

| ___Ind.___ | | | ___Sub.___ | |
|-|-|-|-|-|
| *-ei*     | **-ẽ**      | | *-ia*      | **-iŭam**    |
| *-ás*     | **-as**     | | *-ias*     | **-iŭas**    |
| *-á*      | **-at**     | | *-ia*      | **-iŭat**    |
| *-emos*   | **-emus**   | | *-íamos*   | **-iŭamus**  |
| *-eis*    | **-eđis**   | | *-íeis*    | **-iŭäđis**  |
| *-ão*     | **-ano**    | | *-iam*     | **-iŭant**   |

<!-- iam = iŭam ? -->

Ne estas esceptoj.

<!-- parenceco kun infinitivo `=` -->

# Verbos

| `-` | **fac̆ere** |
|-|-|
| `+` | **facıo**  |
| `~` | **fic̆i**   |
| `*` | **fäcto**  |
| `=` | **fac̆ĕrẽ** |

| `-` | **havere** |
|-|-|
| `+` | **hẽ**     |
| `~` | **houvi**  |
| `*` | **havido** |
| `=` | **haverẽ** |
| | |
| `+` | **has**    |
| `+` | **hat**    |
| `+` | **hano**   |
| `+` | **havĭam** |

| `-` | **ĕssere** |
|-|-|
| `+` | **sõm**    |
| `~` | **fui**    |
| `*` | **sido**   |
| `=` | **ĕsserẽ** |
| | |
| `+` | **es**     |
| `+` | **e'**     |
| `+` | **somus**  |
| `+` | **sođis**  |
| `+` | **sano**   |

<!-- essere  → esse/ser -->
<!-- ĕss → s -->
<!-- i → eĭa -->

<!-- essam/essim     → sim   → seĭam -->
<!-- essas/essis     → sis   → seĭas -->
<!-- essat/essit     → sit   → seĭat -->
<!-- essamus/essimus → simus → seĭamus -->
<!-- essatis/essitis → sitis → seĭađis -->
<!-- essant/essint   → sint  → seĭant -->

| | | | | | | | | | | | |
|-|-|-|-|-|-|-|-|-|-|-|-|
| *sou*     | **sõm**     | | *seja*     | **seĭam**    | | | *fui*     | **fuï**     | | *for*      | **forïm**    |
| *és*      | **es**      | | *sejas*    | **seĭas**    | | | *foste*   | **fosti**   | | *fores*    | **forïs**    |
| *é*       | **e'**      | | *seja*     | **seĭat**    | | | *foi*     | **fůït**    | | *for*      | **forït**    |
| *somos*   | **somus**   | | *sejamos*  | **seĭamus**  | | | *fomos*   | **fomus**   | | *formos*   | **forĭmus**  |
| *sois*    | **sođis**   | | *sejais*   | **seĭađis**  | | | *fostes*  | **fostis**  | | *fordes*   | **forĭdis**  |
| *são*     | **sano**    | | *sejam*    | **seĭant**   | | | *foram*   | **forȗnt**  | | *forem*    | **forïnt**   |
| | | | | | | | | | | | |
| *era*     | **eram**    | |            |              | | | *fora*    | **foram**   | | *fosse*    | **fossem**   |
| *eras*    | **eras**    | |            |              | | | *foras*   | **foras**   | | *fosses*   | **fosses**   |
| *era*     | **erat**    | |            |              | | | *fora*    | **forat**   | | *fosse*    | **fosset**   |
| *éramos*  | **eramus**  | |            |              | | | *fôramos* | **foramus** | | *fôssemos* | **fossemus** |
| *éreis*   | **eräđis**  | |            |              | | | *fôreis*  | **foräđis** | | *fôsseis*  | **fosseđis** |
| *eram*    | **erant**   | |            |              | | | *foram*   | **forant**  | | *fossem*   | **fossent**  |
| | | | | | | | | | | | |
| *serei*   | **serẽ**    | | *seria*    | **seriam**   |
| *serás*   | **seras**   | | *serias*   | **serias**   |
| *será*    | **serat**   | | *seria*    | **seriat**   |
| *seremos* | **seremus** | | *seríamos* | **seriamus** |
| *sereis*  | **seređis** | | *seríeis*  | **seriäđis** |
| *serão*   | **serano**  | | *seriam*   | **seriant**  |

# ten̆ĕre - tenĭo - tivï - tido

<!-- tenu- → tiv -->

| | | | | | | | | | | | |
|-|-|-|-|-|-|-|-|-|-|-|-|
| *tenho*    | **tenĭo**     | | *tenha*    | **tenĭam**     | | | *tive*      | **tivï**      | | *tiver*      | **tiverïm**    |
| *tens*     | **tenes**     | | *tenhas*   | **tenĭas**     | | | *tiveste*   | **tivïsti**   | | *tiveres*    | **tiverïs**    |
| *tem*      | **tenet**     | | *tenha*    | **tenĭat**     | | | *teve*      | **tïvït**     | | *tiver*      | **tiverït**    |
| *temos*    | **ten̆ĕmus**   | | *tenhamos* | **tenĭamus**   | | | *tivemos*   | **tivïmus**   | | *tivermos*   | **tiverĭmus**  |
| *tendes*   | **tenĕdis**   | | *tenhais*  | **tenĭađis**   | | | *tivestes*  | **tivïstis**  | | *tiverdes*   | **tiverĭdis**  |
| *têm*      | **tenent**    | | *tenham*   | **tenĭant**    | | | *tiveram*   | **tiverȗnt**  | | *tiverem*    | **tiverïnt**   |
| | | | | | | | | | | | |
| *tinha*    | **tėnĭam**    | |            |                | | | *tivera*    | **tiveram**   | | *tivesse*    | **tivïssem**   |
| *tinhas*   | **tėnĭas**    | |            |                | | | *tiveras*   | **tiveras**   | | *tivesses*   | **tivïsses**   |
| *tinha*    | **tėnĭat**    | |            |                | | | *tivera*    | **tiverat**   | | *tivesse*    | **tivïsset**   |
| *tínhamos* | **tėnĭamus**  | |            |                | | | *tivéramos* | **tiveramus** | | *tivéssemos* | **tivïssemus** |
| *tínheis*  | **tėnĭäđis**  | |            |                | | | *tivéreis*  | **tiveräđis** | | *tivésseis*  | **tivïsseđis** |
| *tinham*   | **tėnĭant**   | |            |                | | | *tiveram*   | **tiverant**  | | *tivessem*   | **tivïssent**  |
| | | | | | | | | | | | |
| *terei*    | **ten̆ĕrẽ**    | | *teria*    | **ten̆ĕriam**   |
| *terás*    | **ten̆ĕras**   | | *terias*   | **ten̆ĕrias**   |
| *terá*     | **ten̆ĕrat**   | | *teria*    | **ten̆ĕriat**   |
| *teremos*  | **ten̆ĕremus** | | *teríamos* | **ten̆ĕriamus** |
| *tereis*   | **ten̆ĕređis** | | *teríeis*  | **ten̆ĕriäđis** |
| *terão*    | **ten̆ĕrano**  | | *teriam*   | **ten̆ĕriant**  |

# s̈tare - s̈tõ - s̈tivï - s̈tado

<!-- e → eĭa -->
<!-- stet → s̈tiv -->

| | | | | | | | | | | | |
|-|-|-|-|-|-|-|-|-|-|-|-|
| *estou*     | **s̈tõ**      | | *esteja*     | **s̈teĭam**    | | | *estive*      | **s̈tivï**      | | *estiver*      | **s̈tiverïm**    |
| *estás*     | **s̈tas**     | | *estejas*    | **s̈teĭas**    | | | *estiveste*   | **s̈tivïsti**   | | *estiveres*    | **s̈tiverïs**    |
| *está*      | **s̈tat**     | | *esteja*     | **s̈teĭat**    | | | *esteve*      | **s̈tïvït**     | | *estiver*      | **s̈tiverït**    |
| *estamos*   | **s̈tamus**   | | *estejamos*  | **s̈teĭamus**  | | | *estivemos*   | **s̈tivïmus**   | | *estivermos*   | **s̈tiverĭmus**  |
| *estais*    | **s̈tađis**   | | *estejais*   | **s̈teĭađis**  | | | *estivestes*  | **s̈tivïstis**  | | *estiverdes*   | **s̈tiverĭdis**  |
| *estão*     | **s̈tano**    | | *estejam*    | **s̈teĭant**   | | | *estiveram*   | **s̈tiverȗnt**  | | *estiverem*    | **s̈tiverïnt**   |
| | | | | | | | | | | | |
| *estava*    | **s̈tavam**   | |              |               | | | *estivera*    | **s̈tiveram**   | | *estivesse*    | **s̈tivïssem**   |
| *estavas*   | **s̈tavas**   | |              |               | | | *estiveras*   | **s̈tiveras**   | | *estivesses*   | **s̈tivïsses**   |
| *estava*    | **s̈tavat**   | |              |               | | | *estivera*    | **s̈tiverat**   | | *estivesse*    | **s̈tivïsset**   |
| *estávamos* | **s̈tavamus** | |              |               | | | *estivéramos* | **s̈tiveramus** | | *estivéssemos* | **s̈tivïssemus** |
| *estáveis*  | **s̈taväđis** | |              |               | | | *estivéreis*  | **s̈tiveräđis** | | *estivésseis*  | **s̈tivïsseđis** |
| *estavam*   | **s̈tavant**  | |              |               | | | *estiveram*   | **s̈tiverant**  | | *estivessem*   | **s̈tivïssent**  |
| | | | | | | | | | | | |
| *estarei*   | **s̈tarẽ**    | | *estaria*    | **s̈tariam**   |
| *estarás*   | **s̈taras**   | | *estarias*   | **s̈tarias**   |
| *estará*    | **s̈tarat**   | | *estaria*    | **s̈tariat**   |
| *estaremos* | **s̈taremus** | | *estaríamos* | **s̈tariamus** |
| *estareis*  | **s̈taređis** | | *estaríeis*  | **s̈tariäđis** |
| *estarão*   | **s̈tarano**  | | *estariam*   | **s̈tariant**  |

# dare - dõ - deŭi - dado

| | | | | |
|-|-|-|-|-|
| *do*  | **do**   | | *eu dou*    | **dõ**    | 
| *dam* | **dant** | | *eles dão*  | **dano**  | 
| | | | | |
| *dêm* | **dent** | | *eles deem* | **dent**  |
| | | | | |
| *de*  | **dï**   | | *eu dei*    | **deŭi**  |
| *de*  | **dït**  | | *ele deu*   | **deuĭt** |

# ire - våđo - fuï - ido

<!-- văđ → v -->
<!-- vat vá (va) → vaṫ vai -->
<!-- vađĕdis → idis -->
<!-- aa → a -->
<!-- vađĕno/vano -->
<!-- ii → fui ... -->
<!-- eo → vado → våđo -->
<!-- TODO vađe! iđe! -->

| | | | | | | | | | | | |
|-|-|-|-|-|-|-|-|-|-|-|-|
| *vou*    | **våđo**    | | *vá*      | **vađa**    | | | | | | | |
| *vais*   | **vađes**   | | *vás*     | **vađas**   | | | | | | | |
| *vai*    | **vađet**   | | *vá*      | **vađat**   | | | | | | | |
| *vamos*  | **vađĕmus** | | *vamos*   | **vađamus** | | | | | | | |
| *ides*   | **idis**    | | *vades*   | **vađadis** | | | | | | | |
| *vão*    | **vano**    | | *vão*     | **vađano**  | | | | | | | |
| | | | | | | | | | | | |
| *ia*    | **iam**      | |           |             | | | | | | | |
| *ias*   | **ias**      | |           |             | | | | | | | |
| *ia*    | **iat**      | |           |             | | | | | | | |
| *íamos* | **iamus**    | |           |             | | | | | | | |
| *íeis*  | **iäđis**    | |           |             | | | | | | | |
| *iam*   | **iant**     | |           |             | | | | | | | |
| | | | | | | | | | | | |
| *irei*   | **irẽ**     | | *iria*    | **iriam**   |
| *irás*   | **iras**    | | *irias*   | **irias**   |
| *irá*    | **irat**    | | *iria*    | **iriat**   |
| *iremos* | **iremus**  | | *iríamos* | **iriamus** |
| *ireis*  | **iređis**  | | *iríeis*  | **iriäđis** |
| *irão*   | **irano**   | | *iriam*   | **iriant**  |

| `-` | **sap̆ere** |
|-|-|
| `+` | **säi**    |
| `~` | **soup̆i**  |
| `*` | **sap̆ido** |
| `=` | **dic̆ĕrẽ** |

| `-` | **dic̆ere** |
|-|-|
| `+` | **dic̆o**   |
| `~` | **dixi**   |
| `*` | **dic̆to**  |
| `=` | **dic̆ĕrẽ** |

| `-` | **fac̆ere** |
|-|-|
| `+` | **facıo**  |
| `~` | **fic̆ï**   |
| `*` | **fäċto**  |
| `=` | **fac̆ĕrẽ** |

| `-` | **pot̯ere** |
|-|-|
| `+` | **posso**   |
| `~` | **pudi**    |
| `*` | **pot̯ido** |
| `=` | **pot̯erẽ** |
| | |
| `~` | **půdit**   | <!-- pôde -->
